【裁判字號】    95,再抗,33
【裁判日期】    950830
【裁判案由】    再審之訴
【裁判全文】
臺灣高等法院民事裁定                  95年度再抗字第33號
聲  請  人  甲○○
            丙○○○
            丁○○
            乙○○      住同上.
上列聲請人因與相對人台灣中小企業銀行股份有限公司間再審之
訴事件，對於中華民國95年5月29日本院95年度再抗字第8號確定
裁定聲請再審，本院裁定如下：
    主      文
聲請駁回。
聲請費用由聲請人連帶負擔。
    理      由
一、按裁定已經確定，而有民事訴訟法第496條第1項或第497條
    之情形者，得準用再審程序之規定，聲請再審。民事訴訟法
    第507條定有明文。復按依同法第507條準用第496條第1項第
    13款規定，有下列各款情形之一者，得以聲請再審對於確定
    終局裁定聲明不服：(十三)當事人發現未經斟酌之證物或得使用
    該證物者。但以如經斟酌可受較有利益之裁判者為限。又所
    謂當事人發見未經斟酌之證物，係指前訴訟程序事實審之言
    詞辯論終結前已存在之證物，因當事人不知有此，致未經斟
    酌，現始知之者而言，最高法院29年度上字第1005號判例亦
    可資參照。
二、本件聲請意旨略以：被告（即聲請人）對於原告（即相對人
    ）關於訴訟標的之主張逕行認諾，並能證明其無庸起訴者，
    訴訟費用由原告負擔。民事訴訟法第80條定有明文。本件原
    審審判筆錄記載原告訴訟代理人陳述：我們是要取得被告之
    強制執行名義，我們先執行被告甲○○抵押物之財產等，因
    其陳述與被告訴訟代理人乙○○之陳述：沒有意見，被告並
    無反對，兩造當事人意思合致，符合認諾要件。且原告又取
    得保證人丁○○設定最高限額新台幣170萬元抵押權，被告
    並無逃避債務之必要。上開證據係原裁定未予斟酌，而有民
    事訴訟法第496條第1項第13款之遺留未經斟酌的證據，如經
    斟酌可受較有利益之裁判等語。
三、經查：兩造間請求返還消費貸款事件，前經台灣新竹地院93
    年度訴字第532號判決確定後，聲請人即對該確定判決提起
    再審之訴，惟因逾期未繳納裁判費，經台灣新竹地院94年度
    再字第2號裁定駁回其再審之訴。聲請人對前開裁定提起抗
    告，復經本院94年度抗字第1932號裁定駁回，該裁定因不得
    提起再抗告歸於確定。嗣聲請人即就該確定裁定聲請再審，
    經本院94年度再抗字第59號裁定駁回其再審聲請，聲請人復
    就本院94年度再抗字第59號裁定聲請再審，並經本院94年度
    再抗字第78號裁定駁回其再審聲請，聲請人再就本院94年度
    再抗字第78號裁定聲請再審，嗣經本院於95年5月29日以95
    年度再抗字第8號裁定駁回其再審聲請，有上開判決書及裁
    定書附卷可稽。本件上開再審理由業經聲請人於本院95年度
    再抗第8號聲請再審事件中提出，並經斟酌。聲請人復未就
    該確定裁定有何合於民事訴訟法第496條第1項第13款規定再
    審事由之具體情事加以敘明。何況，聲請人所主張之前開未
    經斟酌之證物於原裁定確定前即已存在，且亦為聲請人所明
    知，揆諸首揭說明，自與該條款規定不合，本件聲請再審為
    無理由。
四、據上論結，本件再審聲請為無理由，爰依民事訴訟法第507
    條、第502條第2項、第85條第2項，裁定如主文。
中    華    民    國    95    年    8    月    30     日
                    民事第11庭
                        審判長法  官   鄭雅萍
                              法  官   蘇芹英
                              法  官   薛中興
正本係照原本作成。
不得抗告。
中    華    民    國    95    年    8     月    31    日
                              書記官   黃瑞芬


司法院資訊處製作；財團法人民間司法改革基金會備份。
